【裁判字號】    98,執消債更,12
【裁判日期】    980604
【裁判案由】    更生之執行
【裁判全文】
臺灣彰化地方法院民事裁定          98年度執消債更字第12號
異  議  人
即 債務 人  丙○○
代  理  人  張績寶律師
相  對  人
即 債權 人  臺灣土地銀行股份有限公司
法定代理人  丁○○
代  理  人  乙○○
相  對  人
即 債權 人  交通部公路總局臺中區監理所彰化監理站
法定代理人  甲○○
上列異議人就本院於民國98年2月27日編造債權表上相對人所申
報債權種類及數額，提出異議，本院裁定如下：
    主  文
相對人臺灣土地銀行股份有限公司、交通部公路總局臺中區監理
所彰化監理站對於異議人丙○○之債權種類及數額各更正為如後
附債權表所示。
異議人其餘異議駁回。
    理  由
一、按對於債權人所申報之債權及其種類、數額或順位，債務人
    或其他債權人得自債權表送達之翌日起，監督人、管理人或
    其他利害關係人得自債權表公告最後揭示之翌日起，於10日
    內提出異議，消費者債務清理條例第36條第1項定有明文。
    又前項異議，由法院裁定之，並應送達於異議人及受異議債
    權人，復為同條第2項所明定。次按汽車燃料使用費係為公
    路養護、修建及安全管理所徵收之費用，其性質並非稅捐，
    故仍屬於普通債權，並無優先受償之權利，此觀司法院大法
    官會議釋第593號解釋及稅捐稽徵法第6條規定自明。又按「
    對於債務人之債權，於法院裁定開始更生或清算程序前成立
    者，為更生或清算債權。前項債權，除本條例別有規定外，
    不論有無執行名義，非依更生或清算程序，不得行使其權利
    。」，消費者債務清理條例第28條亦定有明文。
二、本件於民國98年1月7日裁定開始更生程序後，異議人對於本
    院於98年2月27日編造債權表上相對人臺灣土地銀行股份有
    限公司（以下簡稱土地銀行）所申報信用卡債權數額新台幣
    （下同）296,315元，及相對人交通部公路總局臺中區監理
    所彰化監理站（以下簡稱監理站）所申報汽車燃料使用費債
    權數額8,915元（列為有擔保及有優先權債權），提出異議
    ，並主張土地銀行自97年10月起至98年2月為止，對於異議
    人執行扣薪合計68,240元，故土地銀行之債權數額應為228,
    075元；至於監理站所申報汽車燃料使用費之性質，應屬規
    費，並非有擔保或有優先權債權，其中汽車燃料使用費4,
    800元自98年7月1日起至同年月31日始開徵，亦非更生債權
    等語。
三、經查：依據土地銀行98年4月9日陳報狀及第三人榮成紙業股
    份有限公司（以下簡稱榮成公司）98年5月4日2009榮二總字
    第0503號函顯示，異議人98年1月遭扣薪13,060元、98年2月
    遭扣薪13,000元，該2筆扣薪仍由榮成公司保管中，土地銀
    行僅收取扣薪42,000元，故土地銀行信用卡債權數額應為28
    2,218元，其債權明細詳如後附債權表所示。
四、次查：依監理站98年3月18日中監彰字第0980005874號函顯
    示，異議人所有車號3131-GD號汽車98年汽車燃料使用費4,8
    00元尚未開徵，故應剔除；至於其餘汽車燃料使用費4,115
    元，性質上並非稅捐，故應改列為無擔保及無優先權債權。
五、綜上所述，異議人就相對人土地銀行、監理站所申報債權種
    類及數額提出異議，關於土地銀行債權數額逾282,218元以
    上部分，監理站債權種類應為無擔保及無優先權債權，及其
    數額逾4,115元以上部分，為有理由，其餘則為無理由。
六、爰依首開規定，裁定如主文所示。
中    華    民    國    98    年    6     月     4    日
              民事第一庭        法  官  陳正禧
上正本係照原本作成。
如不服本裁定，須於收受裁定正本送達後10日內，向本院提出抗
告狀，並繳納抗告費新臺幣壹仟元。
中    華    民    國    98    年    6     月     4    日
                                書記官  蕭美鈴


司法院資訊處製作；財團法人民間司法改革基金會備份。
